最　高　行　政　法　院　裁　定
　　　　　　　　　　　　　　　　　　 96年度裁字第02692號
上　訴　人　元欣投資股份有限公司
代　表　人　甲○○
被 上訴 人　財政部臺北市國稅局
代　表　人　凌忠嫄　　　　送達處所同上
上列當事人間因營利事業所得稅事件，上訴人對於中華民國95年
6月29日臺北高等行政法院94年度訴字第2504號判決，提起上訴
，本院裁定如下：
　　主  文
上訴駁回。
上訴審訴訟費用由上訴人負擔。
　　理  由
按對於高等行政法院判決之上訴，非以其違背法令為理由，不得
為之，行政訴訟法第242條定有明文。又依同法第243條第1項規
定，判決不適用法規或適用不當者，為違背法令；而判決有同條
第2項所列各款情形之一者，為當然違背法令。是當事人對於高
等行政法院判決上訴，如依行政訴訟法第243條第1項規定，以高
等行政法院判決有不適用法規或適用不當為理由時，其上訴狀或
理由書應有具體之指摘，並揭示該法規之條項或其內容；若係成
文法以外之法則，應揭示該法則之旨趣；倘為司法院解釋或本院
之判例，則應揭示該判解之字號或其內容。如以行政訴訟法第24
3條第2項所列各款情形為理由時，其上訴狀或理由書，應揭示合
於該條項各款之事實。上訴狀或理由書如未依此項方法表明，或
其所表明者與上開法條規定不合時，即難認為已對高等行政法院
判決之違背法令有具體之指摘，其上訴自難認為合法。本件上訴
人對於高等行政法院判決上訴，係以：未實施兩稅合一前，所得
稅法第42條規定公司投資收益之百分之80免稅，只須以百分之20
申報，不須再依比例分攤營業費用及利息支出。兩稅合一後，投
資收益免稅之規定已擴大為全部免稅，被上訴人卻斷然將公司之
投資收益依收入之比例，將營業費用及利息支出予以調整減除（
未實施前不須要分攤）。查，財政部民國（下同）83年2月8日台
財稅第831582472號函係解釋證券交易所得稅停徵時，有關營業
費用後利息支出之分攤原則；於83年頒布當時不適用於所得稅法
第42條，於88年實施兩稅合一後，卻突然變成適用；最可議的是
，此解釋令係在解釋所得稅法第30條借款利息之減除，並非所得
稅法第42條之解釋；後財政部發覺有異，於92年8月29日另頒布
關於所得稅法第42條之解釋。又，證券交易所得係買賣有價證券
之價差，而投資收益係公司長期持有他公司股票所獲得之股利，
根本不會有費用產生，與證券交易所得短線進出不同、所得來源
不同，交易行為亦不同，不能混為一談。故被上訴人以上開83年
解釋令為課稅法源，調整減除上訴人之營業費用利息支出，顯屬
錯誤；縱以92年8月29日台財稅字第0920455298號解釋令為準，
亦應從92年開始（本院85年度判字第1521號判決參照）等語，為
其理由。經查，原判決就本件相關爭點已詳為審酌並於理由內詳
為說明，就上訴人主張各點予以詳述其不可採之理由，並與前開
行為時所得稅法等法令規定及函釋、解釋意旨要無不合。上訴人
所陳上述理由，無非係就原審取捨證據、認定事實之職權行使及
法律適用，指摘其為不當，並就原審已論斷者，泛言其論斷違誤
，而未具體表明合於不適用法規、適用法規不當、或行政訴訟法
第243條第2項所列各款之情形，難認對該判決之如何違背法令已
有具體之指摘。依首揭說明，應認其上訴為不合法。
據上論結，本件上訴為不合法，依行政訴訟法第249條第1項前段
、第104條、民事訴訟法第95條、第78條，裁定如主文。
中　　華　　民　　國　　96　　年　　11　　月　　15　　日
                  第三庭審判長法  官　劉　鑫　楨
                              法  官  陳　秀　美
                              法  官　侯　東　昇
                              法  官　劉　介　中
                              法  官　戴　見　草
以  上  正  本  證  明  與  原  本  無  異
中　　華　　民　　國　　96　　年　　11　　月　　16　　日
　　　　　　　　　　　　　　　書記官　王　史　民
